【裁判字號】    92,上易,377
【裁判日期】    920416
【裁判案由】    違反電子遊戲場業管理條例等
【裁判全文】
臺灣高等法院臺中分院刑事判決                    九十二年度上易字第三七七號
    上  訴  人  臺灣南投地方法院檢察署檢察官
    被      告  乙○○
    選任辯護人  朱文財
右上訴人因被告違反電子遊戲場業管理條例等案件，不服臺灣南投地方法院九十一年
度易字第六三三號中華民國九十一年十二月三十一日第一審判決（起訴案號：臺灣南
投地方法院檢察署九十一年度偵字第二九九○、三○五六號，移
署九十一年度偵字第三七二九號，移
號），提起上訴，本院判決如左：
      主  文
原判決關於乙○○違反電子遊戲場業管理條例部分，撤銷。
乙○○共同連續違反未依電子遊戲場業管理條例規定辦理營利事業登記，不得經營電
子遊戲場業之規定，處有期徒刑伍月，如易科罰金，以參佰元折算壹日。
其他部分，上訴駁回。
前項上訴駁回部分所處有期徒刑參月，與第二項撤銷改判部分所處有期徒刑伍月，應
執行有期徒刑陸月，如易科罰金，以參佰元折算壹日。
      事  實
一、乙○○有傷害、賭博、妨害自由、違反麻醉藥品管理條例等前科（本案未構成累
    犯），其與錢美妙（未經起訴）均未依「電子遊戲場業管理條例」之規定辦理電
    子遊戲場業之營利事業登記，詎二人竟基於共同犯罪之犯意聯絡，並基於概括之
    犯意，由錢美妙委託乙○○為現場管理人（負責服務人員之僱用及遊藝場之經營
    ），而自民國（下同）九十一年八月十日起，在南投縣南投市○○里○○路○街
    七號經營「嘉樂福遊藝場」，擺設電子遊戲機「七靶射擊」、「超級金明星」、
    「五線譜」、「滿貫大亨」、「皇冠小丑」、「招財貓」、「銀河列車」、「水
    果王」、「行星」共五十九台供不特定客人把玩，而經營電子遊戲場業，嗣至同
    年八月二十日下午四時十五分許，為警在上址第一次查獲。詎乙○○與錢美妙二
    人在停止營業約二、三日後，又再延承上開概括犯意，再以「多多遊藝場」之名
    義在上開地址經營電子遊戲場業，而先後分別在同年八月二十四日晚上十時三十
    分許、同年九月九日下午四時二十二分許，及在同年十月四日晚上九時十分許，
    以及在同年十二月二十五日晚上十時三十五分許，四次被警查獲。
二、又乙○○在九十一年八月二十日下午四時十五分許，被南投縣警察局南投分局警
    員在上址查獲其違反電子遊戲場業管理條例之犯行後，經依台灣南投地方法院檢
    察署檢察官之指示將上開電子遊戲機責付乙○○保管，並在遊戲機上張貼責付保
    管條，詎乙○○在警員離開後，竟於同年八月二十三日至二十四日之間，另行起
    意，而將員警所施之封印予以除去，再改以「多多遊藝場」之名義繼續經營，為
    警於同年八月二十四日晚上十時三十分許在上址查獲，現場並有四位客人在把玩
    遊戲機。
三、案經南投縣警察局南投分局報請台灣南投地方法院檢察署檢察官偵查起訴，及由
    南投縣警察局南投分局報請台灣南投地方法院檢察署檢察官先後移請台灣南投地
    方法院及本院併案審理。
      理  由
一、訊據本案被告乙○○（以下簡稱為被告）對其前開違反電子遊戲場業管理條例之
    犯罪事實，已於本院審理時坦白承認。核與證人林昌偉、籃紫雲、林惠君、洪明
    嬬、劉鴻毅、陳方偉、鍾靜嫻等人所證述之情節相符，並有南投縣警察局南投分
    局於前開日期查獲被告違反電子遊戲場業管理條例犯行之臨檢紀錄表及現場拍攝
    照片在卷可稽。另錢美妙於原審法院訊問時，亦供證：「（南投縣南投市○○路
○街七號之遊藝場）是我在經營的」、「我是梁益梤介紹被告幫我經營遊藝場」
    、「我全權委託被告乙○○幫我經營，有什麼事再跟我說」、「我是叫他全權處
    理」等語（見原審卷宗第四六、四七頁）。再本案被告於偵查中所提出經南投縣
    政府於八十六年七月八日所核發之「多多遊藝場」營利事業登記證（二九九○號
    偵卷第四五頁）、及南投縣政府稅捐稽徵處九十一年七月三十日准予復業函（二
    九九○號偵卷第六三頁），經核均非主管機關依據「電子遊戲場業管理條例」所
    核發之電子遊戲場業營業許可，被告與錢美妙復均未能提出其等有依「電子遊戲
    場業管理條例」之規定，辦理電子遊戲場業營利事業登記之證明。事證明確，被
    告此部分之犯行堪以認定。
二、又被告對其上開將員警在電子遊戲機上，所施之封印予以除去之犯行，亦已於偵
    、審中，及於本院審理時，均坦白承認。而南投縣警察局南投分局員警於九十一
    年八月二十日將右開電子遊戲機（含ＩＣ板）共五十九台責付被告保管，並張貼
    責付保管條等情，亦有責付保管單及現場照片八張（附於臺灣南投地方法院檢察
    署九十一年度偵字第二九九○號卷宗）在卷足佐。另南投縣警察局南投分局警員
    在同年八月二十四日又到同址臨檢時，發現該公務員實施之封印已被除去，被告
    仍在上開地址經營電子遊戲場業之事實，亦有南投縣警察局南投分局臨檢紀錄表
    一紙及現場照片十六幀（附於臺灣南投地方法院檢察署九十一年度偵字第三○五
    六號卷宗）可憑。被告此部分自白核與事實相符。事證明確，被告此部分之犯行
    亦堪認定。
三、核被告所為，就其違反電子遊戲場業管理條例第十五條規定部分，應依同條例第
    二十二條之規定處罰；另就其除去公務員所施封印部分，則犯刑法第一百三十九
    條之除去公務員所施封印罪。又就被告上開違反電子遊戲場業管理條例之犯行，
    其犯罪時間緊接，所犯罪名相同，顯係基於概括之犯意反覆而為，應依刑法第五
    十六條連續犯之規定，論以一罪，並加重其刑。又就此部分犯行之實施，被告與
    錢美妙之間，有犯意聯絡及行為分擔，均為共同正犯。另被告所犯上開二罪之間
    ，其犯意各別，罪名有異，應予分論併罰。因被告上開違反電子遊戲場業管理條
    例之犯行，有連續犯之裁判上一罪關係，故未經起訴部分亦為起訴效力所及，本
    院亦應併予審判。
四、原審就被告上開違反電子遊戲場業管理條例之犯行，予以論罪科刑，固非無見，
    惟被告就其此部分所犯，至少已坦承第一次被查獲之後，曾停止經營數日再復業
    ，則被告嗣後再犯，應屬另一行為之實施。原審判決未認定被告此部分所犯有連
    續犯關係，且未認定錢美妙亦屬共同正犯，復未及就被告最後一次被警查獲之犯
    行予以審判，以上均有未合。另被告無視警員取遞之事實，一再犯罪，原審判決
    就此部分，僅量處被告拘役三十日，量刑亦有失當。是公訴人上訴指謫原審判決
    此部分不當，為有理由，自應由本院將原審判決關於被告違反電子遊戲場業管理
    條例部分，予以撤銷改判。爰審酌被告之品行、違反電子遊戲場業管理條例擺設
    電子遊戲機之經營規模、經營時間長短、為求營利而一再違法營業、及在本院審
    理時已表悔意等一切犯罪情狀，量處被告有期徒刑五月，並諭知有期徒刑易科罰
    金之折算標準。又本案公訴人於上訴時，未明確聲明一部上訴，依法視為全部上
    訴，而就被告所犯刑法第一百三十九條之除去公務員所施封印罪，原審判決以被
    告此部分之犯罪事證已甚明確，犯行已堪認定，乃審酌被告之品行、此部分之犯
    罪動機、為求營利而無視國家公權力之行使、及犯後坦承犯行等一切犯罪情狀，
    並依據刑事訴訟法第二百九十九條第一項前段、刑法第一百三十九條、第四十一
    條第一項前段，罰金罰鍰提高標準條例第一條前段、第二條等規定，量處被告有
    期徒刑三月，並諭知有期徒刑易科罰金之折算標準，其認事用法均無不合，量刑
    亦屬妥適。公訴人就此部分，亦未敘明不服原審判決之理由，公訴人此部分之上
    訴核無理由，應予駁回。又就上開撤銷改判部分及駁回上訴部分，被告分別被量
    處之刑，本院並依法定其應執行刑為有期徒刑六月，並諭知有期徒刑易科罰金之
    折算標準。
五、據上論斷，應依刑事訴訟法第三百六十八條、第三百六十九條第一項前段、第三
    百六十四條、第二百九十九條第一項前段、電子遊戲場業管理條例第二十二條、
    刑法第十一條前段、第二十八條、第五十六條、第五十一條第五款、第四十一條
    第一項前段，罰金罰鍰提高標準條例第一條前段、第二條，判決如主文。
本案經檢察官甲○○到庭執行職務。
中        華        民        國  九 十 二  年     四     月   十六     日
                                  臺灣高等法院臺中分院刑事第三庭
                                        審判長法  官  陳  朱  貴
                                              法  官  胡  忠  文
                                              法  官  廖  柏  基
右正本證明與原本無異。
不得上訴。
                                              書記官  詹  錫  朋
中        華        民        國  九 十 二  年     四     月    十七    日
附錄本案論罪科刑法條：
電子遊戲場業管理條例第二十二條：
違反第十五條規定者，處行為人一年以下有期徒刑、拘役或科或併科新台幣五十萬元
以上二百五十萬以下罰金。
刑法第一百三十九條：
損壞、除去或污穢公務員所施之封印或查封之標示，或為違背其效力之行為者，處一
年以下有期徒刑、拘役或三百元以下罰金。
                                                                        Ｋ


司法院資訊處製作；財團法人民間司法改革基金會備份。
